【裁判字號】    99,抗,748
【裁判日期】    990826
【裁判案由】    聲請定其應執行刑
【裁判全文】
臺灣高等法院臺中分院刑事裁定           99年度抗字第748號
抗   告  人
即 受 刑 人   甲○○
上列抗告人因定執行刑案件，不服苗栗地方法院99年7月19日裁
定（原審案號：99年度聲字第573號）提起抗告，本院裁定如下
：
    主  文
抗告駁回。
    理  由
一、抗告意旨略謂：抗告人所涉案件，經苗栗地方法院檢察署檢
    察官向苗栗地方法院聲請定應執行之刑，後經該院以99年度
    聲字第573號裁定對附表所示之罪行，合併定應執行之刑共
    四年三月，惟其中附表編號1偽造文書之罪、編號2違反臺灣
    地區與大陸地區人民關係條例之罪，以及編號7偽造文書之
    罪，已經易科罰金並執行完畢，是不應再列入上開應合併定
    應執行之刑，爰對此提起抗告，以維權益等語。
二、按裁判確定前犯數罪者，合併處罰之，刑法第50條定有明文
    。又依同法第53條，數罪併罰，有二裁判以上者，依第51條
    ，定其應執行之刑。而刑法第51條第1項第5款，宣告多數有
    期徒刑者，於各刑中之最長期以上，各刑合併之刑期以下，
    定其刑期，但不得逾30年。復按執行刑之量定，係事實審法
    院之職權，本有自由裁量之餘地，原裁定所定執行刑，倘未
    逾法定刑範圍，亦無明顯違背正義，要難指摘為不當（最高
    法院95年度臺抗字第549號判決參照）。再法律上屬於自由
    裁量之事項，有其外部性及內部性界限，並非概無拘束，依
    據法律之具體規定，法院應在其範圍選擇為適當之裁判者，
    為外部性界限；而法院為裁判時，應考量法律之目的，及法
    律秩序之理念所在者，為內部性界限。法院為裁判時，二者
    均不得有所踰越。在數罪併罰，有二裁判以上，定其應執行
    之刑時，固屬於法院自由裁量之事項，然仍應受前揭外部性
    界限及內部性界限之拘束（最高法院80年臺非字第473號判
    例、94年度臺非字第233號判決參照）。另按併合處罰之數
    罪，分別判刑確定，經檢察官聲請定其應執行之刑確定後，
    前已執行之刑，應由執行刑中予以扣除，不生重複執行之問
    題（最高法院99年度台抗字第531號裁定參照）。
三、經查本件，抗告人所涉如苗栗地方法院99年度聲字第573號
    裁定附表之罪，其中於各罪間最先確定判決者為編號1之罪
    （判決確定時間為99年9月6日），各罪犯罪時間均於此時點
    前，是應依刑法第51條併合處罰，且依第53條規定以第51條
    之標準定其應執行之刑，原審法院所定應執行之刑，經核並
    未違反上開得合併定執行刑之時間，且以各刑中之最長期以
    上，各刑合併之刑期以下，定其應執行之刑，未逾越法律外
    部性界限及內部性界限，屬法院裁量職權之適法行使。抗告
    人指摘該附表編號1、2、7之罪已經易科罰金並繳納完畢不
    應併定執行刑，惟依上開法條各罪間符合併定應執行刑之規
    定已如上述，且依上開最高法院裁定意旨，併定執行刑之罪
    中有已執行完畢者，自應由執行檢察官於所定執行刑中扣除
    ，不生重複執行之問題，是抗告意旨憂慮有重複執行之問題
    乃有誤會，其抗告無理由，應予駁回。
三、據上論斷，依刑事訴訟法第412條，裁定如主文。
中    華    民    國    99    年    8     月    26    日
                  刑事第六庭    審判長法  官  李 文 雄
                                      法  官  邱 顯 祥
                                      法  官  林 靜 芬
以上正本證明與原本無異。
如不服本裁定，應於收 受送達後五日內向本院提出抗告書狀，並
敘述抗告之理由。
                                      書記官  陳 俞 豪
中    華    民    國    99    年    8    月    26    日

司法院資訊處製作；財團法人民間司法改革基金會備份。
